臺灣桃園地方法院小額民事判決
                111年度桃保險小字第450號
原      告  明台產物保險股份有限公司

法定代理人  長瀬耕一
訴訟代理人  戴明凱  
被      告  劉華炳  
訴訟代理人  沈威緻  
上列當事人間請求損害賠償(交通)事件，本院於民國111年9月27
日言詞辯論終結，判決如下：
    主    文
原告之訴駁回。
訴訟費用新臺幣1,000元由原告負擔。
    事實及理由
壹、程序方面
一、按小額訴訟之訴狀送達後，原告不得將原訴變更或追加他訴
    ，但擴張或減縮應受判決事項之聲明者，不在此限，民事訴
    訟法第436條之23、第436條第2項、第255條第1項但書第3款
    分別定有明文。經查，原告起訴時聲明原為：被告應給付原
    告新臺幣（下同）36,848元，及自起訴狀繕本送達被告之翌
    日起至清償日止，按週年利率5％計算之利息；嗣於本院審理
    中，將請求之本金變更為32,602元（見本院卷第18頁），核
    屬減縮應受判決事項之聲明，與上開規定相符，應予准許。
二、被告經合法通知，未於言詞辯論期日到場，核無民事訴訟法
    第386條各款所列情形，爰依原告之聲請，由其一造辯論而
    為判決。
貳、實體方面
一、原告主張：被告於民國109年7月23日15時18分許，駕駛車牌
    號碼000-0000號營業用曳引車（下稱肇事車輛），經桃園市
    ○○區○道0號18公里700公尺處西側向中線，因裝載貨物不穩
    妥之過失，致掉落砂石擊中原告承保、訴外人林柔君所有、
    訴外人蘇啓政所駕駛之車牌號碼000-0000號自用小客車（下
    稱系爭車輛），致系爭車輛受損（下稱系爭事故）。原告已
    依約賠付修復費用36,848元（含工資費用13,608元、烤漆費
    用3,515元、零件費用19,725元），經計算折舊後為32,602
    元，警方之初判表已認定系爭事故係因被告裝載貨物不穩妥
    之過失所致，自應由被告負賠償之責。爰依民法第184條第1
    項前段、第191條之2、保險法第53條之法律關係，提起本件
    訴訟等語。並聲明：被告應給付原告32,602元，及自起訴狀
    繕本送達翌日起至清償日止，按週年利率5％計算之利息。
二、被告經合法通知，未於言詞辯論期日到場，亦未提出準備書
    狀做任何聲明或陳述，曾於調解時陳稱掉落物並非肇事車輛
    所有等情。　　
三、得心證之理由：
　㈠被保險人因保險人應負保險責任之損失發生，而對於第三人
    有損失賠償請求權者，保險人得於給付賠償金額後，代位行
    使被保險人對於第三人之請求權，保險法第53條第1項前段
    定有明文。次按因故意或過失，不法侵害他人之權利者，負
    損害賠償責任；汽車、機車或其他非依軌道行駛之動力車輛
    ，在使用中加損害於他人者，駕駛人應賠償因此所生之損害
    。但於防止損害之發生，已盡相當之注意者，不在此限，民
    法第184條第1項前段、第191條之2分別定有明文。再按當事
    人主張有利於己之事實者，就其事實有舉證之責任，民事訴
    訟法第277條前段亦有明定。又侵權行為之成立，須行為人
    因故意過失不法侵害他人權利，亦即行為人須具備歸責性、
    違法性，並不法行為與損害間有因果關係，始能成立，且主
    張侵權行為損害賠償請求權之人，對於侵權行為之成立要件
    應負舉證責任。再民事訴訟如係由原告主張權利者，應先由
    原告負舉證之責，若原告先不能舉證，以證實自己主張之事
    實為真實，則被告就其抗辯事實即令不能舉證，或其所舉證
    據尚有疵累，亦應駁回原告之請求。本件原告主張系爭車輛
    因受損而維修之部分為被告於使用肇事車輛時掉落砂石碰撞
    系爭車輛所致，既為被告所否認，依上說明，自應由原告先
    就被告當時係使用肇事車輛行經系爭車輛，並有掉落砂石與
    系爭車輛有所碰撞乙節，負舉證責任，再由被告就其已盡相
    當之注意為反證之舉證。
　㈡原告主張被告於上開時、地駕駛肇事車輛，因裝載貨物不穩
    妥之過失，致掉落砂石擊中系爭車輛，造成系爭車輛受損，
    應賠償修復費用，依上開見解，應由原告就被告有裝載貨物
    不穩妥致掉落砂石擊中系爭車輛之有利事實負舉證責任。原
    告固提出估價單、統一發票、系爭車輛修車照片、汽車險理
    賠計算書、行車執照等件為憑（見壢簡卷第5至10頁）。但
    本院依職權向內政部警政署國道公路警察局第六公路警察大
    隊調閱交通事故資料，本件道路交通事故初步分析研判表雖
    記載被告有裝載貨物不穩妥之情形（壢簡卷第16頁），惟道
    路交通事故談話表中被告僅表示：伊當下不知道有事故發生
    ，伊是之後警方通知在該路段有掉落砂石砸到後方車輛而來
    製作筆錄等語（見壢簡卷第20頁），是依被告於道路交通事
    故談話表所陳，至多僅能確定斯時肇事車輛有於上開時間行
    經上開路段，考量被告於調解時否認肇事責任，尚難僅以上
    開道路交通事故談話表被告之陳述，即認道路交通事故初步
    分析研判表記載被告有裝載貨物不穩妥乙節為真。且原告迄
    至言詞辯論終結未聲請傳喚證人到場具結作證，復未聲請勘
    驗現場系爭車輛與被告車輛狀態相關之影像紀錄，尚難僅以
    該被告於道路交通事故談話表中之陳述遽認被告具原告所稱
    過失行為。另卷內所示之照片，至多為案發地點照片及系爭
    車輛、肇事車輛車身之照片，均無法憑此認定被告駕駛肇事
    車輛裝載貨物不穩妥，致掉落砂石擊中系爭車輛，造成系爭
    車輛受損之事實存在。
　㈢綜上所述，依原告所提證據尚不足證明系爭事故係因被告駕
    駛肇事車輛時裝載貨物不穩妥之過失致掉落砂石使系爭車輛
    受損，基上說明，自無民法第191條之2推定過失規定之適用
    ，原告亦無其他舉證，尚難據此令被告負損害賠償之責。又
    系爭車輛所有權人對被告既無侵權行為損害賠償請求權存在
    ，原告即無從代位行使其請求權，是原告起訴為本件請求，
    並非有據。
四、從而，原告依侵權行為及保險代位之法律關係，請求被告給
    付32,602元及自起訴狀繕本送達翌日起至清償日止，按週年
    利率5％計算之利息，為無理由，應予駁回。
五、本件事證已臻明確，原告其餘主張、陳述及所提之證據暨攻
    擊防禦方法，經本院斟酌後，核與判決結果不生影響，爰不
    逐一論述，併此敘明。
六、訴訟費用負擔之依據：民事訴訟法第78條。並依同法第436
    條之19規定，確定訴訟費用額如主文第2項所示。　　
中　　華　　民　　國　　111 　年　　10　　月　　14　　日
                  桃園簡易庭  法  官  曾耀緯
以上為正本係照原本作成。
如不服本判決，應於送達後20日內，向本院提出上訴狀並表明上
訴理由，如於本判決宣示後送達前提起上訴者，應於判決送達後
20日內補提上訴理由書（須附繕本）。
如委任律師提起上訴者，應一併繳納上訴審裁判費。
中　　華　　民　　國　　111 　年　　10　　月　　14　　日
                              書記官  吳宏明
附錄
一、民事訴訟法第436條之24第2項：
    對於小額程序之第一審裁判上訴或抗告，非以其違背法令為
    理由，不得為之。
二、民事訴訟法第436條之25：
    上訴狀內應記載上訴理由，表明下列各款事項：
    （一）原判決所違背之法令及其具體內容。
    （二）依訴訟資料可認為原判決有違背法令之具體事實。
三、民事訴訟法第471條第1項：（依同法第436條之32第2項規定
    於小額事件之上訴程序準用之）上訴狀內未表明上訴理由者
    ，上訴人應於提起上訴後二十日內，提出理由書於原第二審
    法院；未提出者，毋庸命其補正，由原第二審法院以裁定駁
    回之。